【裁判字號】    98,上訴,1604
【裁判日期】    990210
【裁判案由】    違反毒品危害防制條例等
【裁判全文】
臺灣高等法院高雄分院刑事判決        98年度上訴字第1604號
上  訴  人
即  被  告  甲○○原名黃文忠.
選任辯護人  林維毅律師
上列上訴人因違反毒品危害防制條例等案件，不服臺灣高雄地方
法院98年度訴字第1033號中華民國98年10月21日第一審判決（起
訴案號：臺灣高雄地方法院檢察署98年度偵字第14802 號），提
起上訴，本院判決如下：
     主  文
上訴駁回。
     事  實
一、甲○○（原名黃文忠）因友人李淑琴非法販賣第二級毒品甲
    基安非他命以營利，因貪圖得以獲取免費施用毒品甲基安非
    他命，於得知友人黃紀紳欲購買第二級毒品甲基安非他命，
    竟基於幫助李淑琴販賣第二級毒品甲基安非他命之犯意：(一)
    於民國（下同）95年10月底某日，甲○○將黃紀紳帶往李淑
    琴位於高雄縣林園鄉○○路51巷185 號租屋處（下稱李淑琴
    租屋處），介紹李淑琴將不詳重量之甲基安非他命，以新台
    幣（下同）3,000 元代價，販賣予黃紀紳1 次。(二)於95年12
    月初某日，甲○○先與黃紀紳互以持用之門號0000000000號
    、0000000000號之行動電話聯絡後，復於當日陪同黃紀紳至
    李淑琴上開租屋處，介紹李淑琴將不詳重量之甲基安非他命
    ，以5,000 元代價出售予黃紀紳1 次（李淑琴所涉販賣第二
    級毒品罪，經原審法院以96年度訴字第2453號判處有期徒刑
    8 年，嗣經本院以97年度上訴字第477 號駁回上訴後，經最
    高法院以97年度台上字第3809號駁回上訴而確定；黃紀紳所
    犯施用第二級毒品罪，業經檢察官以96年度毒偵字第1191號
    為不起訴處分確定）。
二、甲○○明知其曾於95年10月底某日、12月初某日，帶同並介
    紹黃紀紳在李淑琴上開租屋處，分以3,000 元、5,000 元代
    價購買第二級毒品甲基安非他命之事實，竟基於偽證之犯意
    ，於97年1 月8 日下午3 時許，在台灣高雄地方法院審理該
    院96年度訴字第2453號被告李淑琴違反毒品危害防制條例案
    件公開審理之審判職務時，經告以其證言如有使自己遭刑事
    追訴之虞得拒絕證言，甲○○選擇作證並以證人身分具結後
    ，就「就你所知李淑琴有販賣毒品？」、「你是否曾經帶黃
    紀紳去李淑琴家買安非他命？」等於案情有重要關係之事項
    ，虛偽證稱：「以我瞭解沒有」、「從來沒有」等語，否認
    李淑琴在上開租屋處販賣第二級毒品甲基安非他命予黃紀紳
    ，足生影響國家司法權之正確行使。
三、案經臺灣高雄地方法院檢察署檢察官自動檢舉偵查起訴。
    理  由
壹、證據能力部分：
一、按被告以外之人於審判外向法官所為之陳述，得為證據，刑
    事訴訟法第159 條之1 第1 項定有明文。本件證人黃紀坤於
    97年5 月21日向法官所為之供述（本院97年度上訴字第477
    號影卷），在其任意陳述之信用性無疑之情況下，其證述依
    法自具有證據能力。
二、被告以外之人於偵查中向檢察官所為之陳述，除顯有不可信
    之情況者外，得為證據，刑事訴訟法第159 條之1 第2 項定
    有明文。本件證人黃紀紳於96年3 月8 日偵查中之證述，業
    經其依法具結，而被告甲○○及其辯護人並未主張或釋明該
    證述有何「顯有不可信情況」存在，且無證據足認該次訊問
    有何未依法定程序情事存在，證人黃紀紳於偵查中之證述既
    無「顯有不可信之情況」存在，依上引刑事訴訟法之規定，
    亦有證據能力。
三、按被告以外之人於檢察事務官、司法警察官或司法警察調查
    中所為之陳述，與審判中不符時，其先前之陳述具有較可信
    之特別情況，且為證明犯罪事實存否所必要者，得為證據，
    刑事訴訟法第159 條之2 分別定有明文。本件證人黃紀紳係
    被告是否有幫助販賣第二級毒品犯行之重要證人，而證人黃
    紀紳於96年2 月2 日警詢中及98年1 月16日、98年2 月13日
    檢察事務官詢問時所為之陳述與原審審理中之證述就被告甲
    ○○介紹之行為、購買毒品之價格、地點等就案情有重要關
    係之事項為前後不符之陳述。本院審酌證人黃紀紳於96年2
    月2 日警詢中接受詢問之最後一項問題，回答其警詢中之陳
    述為實在（見偵字第5894號卷第23頁）；嗣於本院另案審理
    李淑琴販賣毒品給黃紀坤案件中亦證稱：「有看過警詢筆錄
    」等語（見本院上訴字第477 號卷第59頁），而證人黃紀紳
    於96年2 月2 日警詢時所為有關被告甲○○幫助販賣毒品事
    實之陳述，相較其於原審審理時之98年10月7 日審判時，時
    間已相距約2 年5 月餘，且證人黃紀紳於96年2 月2 日警詢
    或98年1 月16日、98年2 月13日檢察事務官詢問時非如審判
    中在被告甲○○之面前，當庭指述被告甲○○是否幫助販賣
    毒品，依上開外部情況，顯有受不當外力干擾及內在之壓力
    ，堪認證人黃紀紳於96年2 月2 日警詢中及98年1 月16日、
    98年2 月13日檢察事務官詢問時之陳述，具有特別可信之情
    況，復為證明被告甲○○犯罪事實之存否所不可欠缺，依刑
    事訴訟法第159 條之2 規定，其於警詢中之陳述，應具有證
    據能力。
四、按「通聯紀錄」係指行動電話為完成通訊作業所生之一切資
    訊紀錄，其形式可能以電磁紀錄之方式儲存於電信業者之資
    料庫或其他媒介中，亦得透過電腦周邊設備將之列印或傳真
    成為文書資料。其以門號申請調閱之通聯紀錄者，即為一般
    大眾所認知之通聯紀錄。其記載之資料項目大致包括：類別
    （表示該筆通話通聯記錄為發話或通話）、國碼（地區碼）
    、發話方、受話方、日期（記載該筆通聯發生日期）、通話
    時間（記載該次通話起迄時間）、通話秒數、起始及結束之
    基地台及行動電話序號等內容。本件卷附和信公司所出具之
    通聯紀錄，乃電腦設備機械性地本於電磁紀錄內容所製作之
    書面，顯與人之供述證據無涉，核其性質應屬通常業務過程
    所須製作之記錄文書，並無不可信之情況，復為被告、辯護
    人及檢察官於審理期日均未表示異議，依刑事訴訟法第159
    條之5 第2 項，自有證據能力。
五、被告以外之人於審判外之陳述，雖不符刑事訴訟法第159 條
    之1 至第159 條之4 之規定，而經當事人於審判程序同意作
    為證據，法院審酌該言詞陳述或書面陳述作成時之情況，認
    為適當者，亦得為證據，刑事訴訟法第159 條之5 第1 項定
    有明文。本件檢察官、被告甲○○及其辯護人於本院審判程
    序時，就本判決所引用其他審判外之言詞或書面陳述，被告
    及辯護人知有不得作為證據之情形，於準備程序及審理時表
    示不爭執其證據能力。本院斟酌該等被告以外之人於調查程
    序中所述，過程並無受不當外力之影響，認適合作為本案之
    證據，依前揭規定，認渠等之陳述應有證據能力。
貳、實體部分：
一、訊據上訴人即被告甲○○（下稱被告甲○○）矢口否認有何
    幫助李淑琴販賣甲基安非他命予黃紀紳及偽證之犯行，辯稱
    ：從未帶同黃紀紳至李淑琴住處，亦未介紹李淑琴販賣毒品
    甲基安非他命予黃紀紳；所為證述係據實陳述云云。
二、經查：
  (一)李淑琴先後於95年10月底某日及同年12月初某日，在其位於
    高雄縣林園鄉○○路51巷185 號租屋處，將不詳重量之甲基
    安非他命，以新台幣（下同）3,000 元及5,000 元代價，出
    售第二級毒品甲基安非他命2 次給黃紀紳，嗣因黃紀紳為警
    查獲後供出毒品來源，經警於96年2 月15日依法搜索前開處
    所，扣得李淑琴所有預備分裝甲基安非他命以供販賣之夾鏈
    袋1 包、甲基安非他命25包（驗後總淨重18.741公克），經
    原審法院以96年度訴字第2453號判處有期徒刑8 年，經本院
    以97年度上訴字第477 號駁回上訴後，復經最高法院以97年
    度台上字第3809號駁回上訴而確定之事實，有歷審判決在卷
    可憑（見他字第4842號卷第3-5 頁、第19-24 頁），此部分
    事實堪以認定。
  (二)證人黃紀坤於警詢中證稱：「（為警查扣之上開相關毒品證
    物你向誰購買？於何時、地？如何購買？）我是透過綽號『
    文中』之男子再向一名綽號『淑琴』之女子購買，最近一次
    於96年1 月底晚上19號至20時許，由綽號『文中』之男子拿
    到我家給我的，以5,000 元購買2 包安非他命，我是以我的
    行動電話0000000000撥打綽號『文中』之男子之行動電話00
    00000000號」、「（警方提供黃文忠之口卡照片供你指認，
    該人是否為你所稱仲介販賣第二級毒品之嫌犯？）沒有錯，
    就是」、「（黃文忠平日駕駛何種交通工具？）喜美黑色」
    、「（你總共透過黃文忠向綽號『淑琴』之女子購買幾次毒
    品？）有2 次黃文忠帶我到綽號『淑琴』女子之現住地購買
    ，我第一次購買3,000 元，後來購買5,000 元二級毒品安非
    他命」、「（黃文忠你如何認識？認識多久？你為何會透過
    黃文忠向綽號『淑琴』之女子購買毒品？）朋友介紹認識，
    好幾年了，我曾問黃文忠可以向何人購買二級毒品安非他命
    ，黃文忠向我說可以向綽號『淑琴』之女子，並帶我到高雄
    縣林園鄉○○路51巷185 號購買二級毒品安非他命，綽號『
    淑琴』之女子免費提供二級毒品安非他命供黃文忠吸食；我
    之前曾於95年12月初某日晚上23、24時許，在高雄縣林園鄉
    ○○路51巷185 號看到黃文忠以少量安非他命放在玻璃管內
    火烤產生煙霧後吸食」等語（見偵字第5894號卷第19-21 頁
    ）。於檢察官偵查中證稱：「（為何透過甲○○《原名為黃
    文忠》去購買甲基安非他命？）聊天時我有提到安非他命，
    他向我說他可以買到安非他命」、「之前是拿錢請甲○○幫
    我買，有2 次是他帶我到李淑琴住處去買安非他命，我需要
    安非他命時就打電話給甲○○，我沒有自己向李淑琴買過，
    我都是透過甲○○」等語（見偵緝字第2960號卷第29頁）。
    嗣於本院另案審理中到庭接受李淑琴選任辯護人詰問時證稱
    ：「（所施用安非他命的來源？）向李淑琴購買的」、「（
    購買幾次？）2 次」、「（購買的時間、地點？）忘了」、
    「（這二次購買的時間相距多久？）大約2 、3 個月」、「
    （何地向李淑琴購買安非他命）都是在她家附近」、「（你
    在警詢說文忠曾拿安非他命去你家，是何意思？）他是拿安
    非他命到我家請我的」、「（為何筆錄上有說5,000 元購買
    安非他命2 包）警詢中我是說我透過文忠向李淑琴購買安非
    他命5,000 元」、「（你剛剛說你向李淑琴買安非他命都是
    在她家附近，為何又說是送到你家？）他拿去我家是請我試
    用，但是買安非他命不是送到我家，是到李淑琴家附近拿貨
    」、「（警詢筆錄的製作你有無全部看過內容才簽名？）看
    過」、「我是透過黃文忠介紹向李淑琴買安非他命的，其他
    是我自己向他人購買」、「（你說是在李淑琴家附近購買？
    是她拿出來給你？）是由黃文忠去買，我在附近等，我並沒
    有進入李淑琴家」等語（見97年上訴字第477 號卷第57-61
    頁）。於本案審理中在原審接受被告甲○○之辯護人詰問時
    證稱：「（你認識李淑琴？）認識，是在幾年前認識他，是
    經由黃文忠介紹的」、「（有無去過李淑琴家？）有，去過
    2 次」、「（去她家做什麼？）拿東西，黃文忠陪我去的」
    、「（你曾指稱曾經透過甲○○向李淑琴購買安非他命，是
    否實在？）有」、「（你有無在現場親眼目睹甲○○向李淑
    琴拿甲基安非他命？）有」、「（你稱2 次透過甲○○向李
    淑琴購買甲基安非他命，地點是否都是在李淑琴家附近？）
    一次在她家」、「（你到李淑琴住處拿毒品時，毒品是李淑
    琴先拿給黃文忠或是李淑琴直接拿給你？）在她家是李淑琴
    直接拿給我，在他家附近的那次是透過黃文忠；錢交給黃文
    忠，黃文忠拿毒品給我」、「（李淑琴的電話是黃文忠給你
    的？）對」、「（是在這次之前就給你？）是有拿東西之後
    」、「（既然你有李淑琴的手機號碼，為何還要透過甲○○
    去向李淑琴購買？）那時候跟他不是很熟吧」、「（黃文忠
    是不是在庭之被告？）是」、「（你所謂2 次，第1 次是黃
    文忠帶你去李淑琴他家買毒品，或是黃文忠拿毒品來給你？
    ）他拿來給我的，我第2 次才有跟他到李淑琴家」等語（見
    訴字第1033號29-33 ），雖其就是否先後2 次均有進入李淑
    琴租處，購買之時間、是否代為交付毒品等節雖有些差異，
    惟其就其經由被告甲○○向李淑琴購買毒品甲基安非他命之
    證述始終如一，參以被告甲○○與證人李淑琴於95年12月24
    日至96年1 月31日短短1 月餘，即有40次之通聯紀錄；與黃
    紀紳於95年12月2 日至96年2 月2 日短短2 月間，更有多達
    300 餘次之通聯紀錄，此有被告甲○○、證人李淑琴分別持
    用之門號0000000000號、0000000000號，及被告甲○○、證
    人黃紀紳分別持用之門號0000000000號、0000000000號之行
    動電話通聯紀錄各1 份在卷可憑（見偵字第5894號卷第115-
    119 頁），被告甲○○與黃紀紳、李淑琴聯絡之密切由此可
    見等情，證人黃紀坤所證應屬可信。足徵被告甲○○確有介
    紹、帶領黃紀坤向李淑琴購買第二級毒品甲基安非他命之事
    實，應堪認定。
  (三)按幫助他人實行犯罪行為者，為幫助犯。雖他人不知幫助之
    情者，亦同。刑法第30條第1 項定有明文。而所謂幫助行為
    ，兼賅積極、消極在內，必有以物質上或精神上之助力，予
    正犯實施犯罪行為之便利（最高法院98年台上字第7069號判
    決意旨參照）。又刑法上之幫助犯，係以幫助他人犯罪之意
    思而參與犯罪構成要件以外之行為為其成立要件，惟所謂以
    幫助他人犯罪之意思而參與者，指其參與之原因，僅在助成
    他人犯罪之實現者而言，倘以合同之意思而參加犯罪，即係
    以自己犯罪之意思而參與，縱其所參與者為犯罪構成要件以
    外之行為，仍屬共同正犯，又所謂參與犯罪構成要件以外之
    行為者，指其所參與者非直接構成某種犯罪事實之內容，而
    僅係助成其犯罪事實實現之行為而言，苟已參與構成某種犯
    罪事實之一部，即屬分擔實施犯罪之行為，雖僅以幫助他人
    犯罪之意思而參與，仍屬共同正犯。如上所述，證人黃紀坤
    上開於檢察官偵查中雖證稱：「（為何透過甲○○《原名為
    黃文忠》去購買甲基安非他命？）聊天時我有提到安非他命
    ，他向我說他可以買到安非他命」等語，固係因證人黃紀坤
    先提起甲基安非他命之情事，被告甲○○始表示其可以買到
    甲基安非他命；惟參酌證人黃紀坤於警詢時所證：「甲○○
    向我說可以向綽號『淑琴』之女子，並帶我到高雄縣林園鄉
    ○○路51巷185 號購買二級毒品安非他命，綽號『淑琴』之
    女子免費提供二級毒品安非他命供黃文忠吸食」、「我之前
    曾於95年12月初某日晚上23、24時許，在高雄縣林園鄉○○
    路51巷185 號看到黃文忠以少量安非他命放在玻璃管內火烤
    產生煙霧後吸食」等語，可見被告甲○○介紹、引見黃紀坤
    向李淑琴購買甲基安非他命尚可獲得李淑琴免費提供其施用
    毒品之不法利益及於李淑琴與黃紀坤尚未熟識之前，復主動
    提供李淑琴之行動電話號碼給黃紀坤觀之，被告甲○○應有
    幫助李淑琴販賣第二級毒品甲基安非他命之犯意，而非在幫
    助黃紀坤應堪認定。
  (四)按證人之陳述有部分前後不符，或相互有所歧異時，究竟何
    者為可採，法院仍得本其自由心證予以斟酌，非謂一有不符
    或矛盾，即應認其全部均為不可採信；尤其關於行為動機、
    手段及結果等細節方面，證人之證言有時亦有予以渲染之可
    能；然其基本事實之陳述，若果與真實性無礙時，則仍非不
    得予以採認，此有最高法院74年台上字第1599號判例可資參
    照。本件證人黃紀紳於原審審理時雖證稱：「無法確定甲○
    ○陪同其前往李淑琴住處購買甲基安非他命之時間，就購買
    地點亦改稱：有1 次在李淑琴家，另1 次在李淑琴家附近，
    就是否代為交付毒品乙節亦稱在李淑琴家附近那次是由黃文
    中交付毒品」等語（見原審訴字第1033號卷第31頁），就購
    買毒品之地點等情節先後陳述有所不符。惟如上所述，其就
    經被告甲○○陪同介紹而向李淑琴購買2 次甲基安非他命毒
    品之基本事實則始終一致，參以證人黃紀紳於原審審理時證
    述時間距案發時已有數年，時間經隔已久，於被告甲○○被
    訴幫助販賣毒品案件為證述時復係於被告甲○○在庭時為之
    ，較有來自被告甲○○在庭之壓力，而其於原審審理時亦證
    稱：有看過警詢筆錄等語（見本院上訴字第477 號卷第59頁
    ），是應以其於警詢及檢察官偵查中之證述較為可信。是證
    人黃紀紳對於購買毒品之地點，於原審審理時雖曾證稱係有
    1 次在李淑琴住家附近買的，在李淑琴家附近那一次是由黃
    文忠（甲○○）去買毒品再交給伊等語（見原審訴字第1033
    號卷第32頁），惟其於警詢明確證稱：「透過黃文忠有2 次
    帶伊到李淑琴現住地購買，並帶同警方到高雄縣林園鄉○○
    路51巷185 號李淑琴住處查看，且看見李淑琴免費提供第二
    級毒品甲基安非他命供甲○○吸食等語，已如上述（見偵字
    第5894號偵查卷第20-21 頁），足見證人黃紀紳於警詢之陳
    述顯較在原審審理中之證述情節較為具體明確，自應認其在
    警詢時之陳述較為可採。
  (五)被告甲○○雖辯稱：伊與黃紀紳、李淑琴認識，未曾介紹他
    給李淑琴認識，更沒有帶黃紀紳到李淑琴住處買過甲基安非
    他命云云。惟所持辯解與證人黃紀紳前揭證述相違，且被告
    甲○○於李淑琴被訴販賣毒品案件審理時到庭證稱：知道黃
    紀紳這個人，但不常打電話給他或打給李淑琴云云（見訴字
    2453號卷第95-96 、98頁）。惟如上引通聯記錄（見偵字第
    5894號卷第115-119 頁），已足證明被告甲○○與黃紀紳、
    李淑琴聯絡甚為密切，益徵證人黃紀坤於警偵訊時所證應可
    採信。是被告甲○○上開所證不常打電話給李淑琴云云，所
    持辯解前後反覆，卸責意圖明顯。再被告甲○○與李淑琴，
    證人黃紀紳分別熟識，有上開通聯紀錄足憑，更足佐證證人
    黃紀紳證稱與被告透過門號0000000000號、0000000000號之
    行動電話聯絡後，由被告甲○○陪同至李淑琴上開租屋處向
    李淑琴購買甲基安非他命之證詞，應屬真實可採。被告甲○
    ○空言否認，所持辯解無足可採。
  (六)證人李淑琴雖於檢察事務官詢問時證稱；黃紀紳不是被告甲
    ○○介紹向我買毒品，只見過黃紀紳二次面等語，惟與其於
    檢察官偵查中證稱：「是因為黃紀紳載我回家過才知道我家
    住處，只見過黃紀紳1 次」等語不符（見偵字第5894號卷第
    59頁），況黃紀紳知悉證人李淑琴向案外人鄭宇君借用使用
    不到2 個月之0000000000行動電話門號，復能正確陳明證人
    李淑琴租屋處，業如前述，顯與證人李淑琴認識，證人李淑
    琴復無法明確交代與黃紀紳認識之經過，反之，證人黃紀紳
    於警、偵訊一致之陳述，核與證人盧俊源所證及前揭通聯紀
    錄均相符；且證人黃紀紳所涉之施用第二級毒品罪嫌並非重
    罪，復經檢察官為不起訴處分確定，衡情顯無設詞誣陷無辜
    友人，並致使己身涉犯刑責更重之偽證罪之可能及必要。故
    證人黃紀紳、李淑琴上開相互歧異之陳述，當以證人黃紀紳
    之證言為可採，至於證人李淑琴所言，顯係迴護被告甲○○
    之詞，自不足採。
  (七)被告甲○○於97年1 月8 日下午3 時許在原審法院96年度訴
    字第2453號案件審理時經告以其證言如有使自己遭刑事追訴
    之虞得拒絕證言，而其選擇作證並具結後，就有無帶黃紀紳
    前往李淑琴家買安非他命、李淑琴有無販賣安非他命之至關
    該案被告李淑琴有無販賣毒品予黃紀紳具有重要關係之事項
    證稱：「（你是否曾經帶黃紀坤去李淑琴家買安非他命？）
    從來沒有」等語，有96年度訴字第2453號卷所附97年1 月8
    日下午3 時許之審理筆錄、證人結文各1 份在卷可憑。而被
    告甲○○確有於95年10月底、同年12月初，介紹、引領證人
    黃紀紳前往李淑琴租屋處，向李淑琴以3,000 元、5,000 元
    之代價購買甲基安非他命之事實，已如上述，是被告甲○○
    上開證述顯係虛偽不實亦堪認定。按刑法偽證罪所謂於案情
    有重要關係之事項，係指該事項之有無，足以影響於裁判之
    結果者而言。如非於案情有重要關係之事項，故意為虛偽之
    陳述，固與該條規定不合，即對於案情有重要關係之事項所
    述不實，而非出於故意者，仍難論以偽證罪。查被告甲○○
    帶同、介紹黃紀紳與李淑琴為甲基安非他命之毒品交易且在
    場親見交易，被告甲○○所為上開證言自係為該案被告李淑
    琴販賣第二級毒品甲基安非他命之犯行是否成立之重要依據
    ，且其就該偽證事項之內容，係出於其本身之親身經歷，則
    被告甲○○就此於案情有重要關係之事項為不實之陳述，自
    應負偽證罪責。至起訴書另載：「（辯護人問：你有介紹李
    淑琴給黃紀紳認識？）沒有。」、「（辯護人問：你有帶過
    黃紀紳到過李淑琴的住處？）沒有。」亦係虛偽證詞部分，
    因上開部分證言核與李淑琴販賣第二級毒品予黃紀紳是否成
    立之裁判結果尚無直接重要關係，是公訴意旨此部分之認定
    容有誤會，附此敘明。
  (八)綜上所述，本案事證明確，被告甲○○所辯均無可採信，其
    幫助販賣第二級毒品及偽證之犯行均堪認定。證人黃紀坤業
    經法院數次傳喚，於原審審理時亦經被告甲○○之辯護人詰
    問明確，被告甲○○之選任辯護人聲請再傳喚證人黃紀坤到
    庭，核無必要。
三、核被告甲○○就先後2 次幫助李淑琴販賣甲基安非他命給黃
    紀坤之所為，係犯刑法第30條第1 項、毒品危害防制條例第
    4 條第2 項之幫助販賣第二級毒品罪。又刑法上之偽證罪，
    不以結果之發生為要件，一有偽證行為，無論當事人是否因
    而受有利或不利之判決，均不影響其犯罪之成立。是核被告
    甲○○於李淑琴被訴販賣第二級毒品案件在法院審理時為虛
    偽不實之證述之所為，係犯刑法第168 條偽證罪。被告甲○
    ○所犯幫助販賣第二級毒品2 罪及偽證罪間，犯意各別，行
    為互殊，應予分論併罰。被告甲○○上開幫助販賣第二級毒
    品2 罪，均為幫助犯，均依刑法第30條第2 項規定減輕其刑
    。
四、原審因認被告甲○○之犯罪事證明確，而適用毒品危害防制
    條例第4 條第2 項，刑法第11條、第168 條、第30條第2項
    之規定，審酌被告甲○○應知毒品對人體之危害性，竟圖一
    己私利而幫助李淑琴販賣甲基安非他命牟利，嚴重殘害國民
    身心健康，助長社會濫用毒品風氣，且被告甲○○偽證之行
    為影響司法公正，犯後否認犯行，兼衡其犯罪之動機、目的
    、手段，並無前科之素行等其他一切情狀，就被告甲○○幫
    助犯販賣第二級毒品罪二罪各量處有期徒刑3 年8 月；就所
    犯偽證罪，量處有期徒刑6 月，並依刑法第51條第5 款定其
    應執行刑為有期徒刑4 年2 月。經核原判決認事用法，核無
    不合，量刑亦屬允當。被告甲○○上訴意旨仍執前詞否認犯
    罪，指摘原判決不當，為無理由，應予駁回。
據上論斷，應依刑事訴訟法第368條，判決如主文。
本案經檢察官陳宗吟到庭執行職務。
中    華    民    國    99    年    2     月    10    日
            刑事第四庭    審判長法  官   蕭權閔
                                法  官   陳吉雄
                                法  官   李嘉興
以上正本證明與原本無異。
如不服本判決應於收受本判決後10日內向本院提出上訴書狀，其
未敘述上訴理由者，並得於提起上訴後10日內向本院補提理由書
狀（均須按他造當事人之人數附繕本）「切勿逕送上級法院」。
中    華    民    國    99    年    2     月    10    日
                                書記官   唐奇燕
附錄本判決論罪科刑法條：
毒品危害防制條例第4條第2項
製造、運輸、販賣第二級毒品者，處無期徒刑或七年以上有期徒
刑，得併科新台幣七百萬元以下罰金。
刑法第168條（偽證罪）
於執行審判職務之公署審判時或於檢察官偵查時，證人、鑑定人
、通譯於案情有重要關係之事項，供前或供後具結，而為虛偽陳
述者，處 7 年以下有期徒刑。

司法院資訊處製作；財團法人民間司法改革基金會備份。
